臺灣士林地方法院民事簡易判決
                                    111年度士簡字第996號
原      告  曾毓青  
被      告  林玫伶  

上列當事人間因被告詐欺等案件（111年度審金訴字第209號），
原告提起刑事附帶民事訴訟請求損害賠償事件（111年度審附民
字第450號），經本院刑事庭裁定移送前來，本院於民國111年9
月14日言詞辯論終結，本院判決如下：
    主  文
被告應給付原告新臺幣貳拾伍萬柒仟零陸拾元，及自民國一百一
十一年四月二十日起至清償日止，按年息百分之五計算之利息。
本判決原告得假執行。
    事實及理由要領
一、按訴狀送達後，原告不得將原訴變更或追加他訴；但請求之
    基礎事實同一、擴張或減縮應受判決事項之聲明者，不在此
    限，民事訴訟法第255條第1項但書第2款、第3款定有明文。
    又依同法第436條第2項之規定，前揭規定於簡易訴訟程序亦
    適用之。查原告起訴時訴之聲明為：「被告應給付原告新臺
    幣（下同）271162元，及自刑事附帶民事起訴狀繕本送達翌
    日起至清償日止，按年息百分之五計算之利息。」，嗣於訴
    訟程序進行中，原告減少請求之金額，並變更訴之聲明為：
    「被告應給付原告257060元，及自刑事附帶民事起訴狀繕本
    送達翌日起至清償日止，按年息百分之五計算之利息。」，
    核其上開變更請求部分，應屬減縮應受判決事項之聲明，揆
    諸前揭之規定，應予准許。又被告經合法通知，未於言詞辯
    論期日到場，核無民事訴訟法第386條所列各款情事，爰依
    原告之聲請，准由其一造辯論而為判決。
二、原告起訴主張：被告於民國110年7月間，透過臉書向真實年
    籍不詳之「呂昇鴻」應徵工作時，經「呂昇鴻」告以工作內
    容，係按指示持提款卡提款後上繳，每日可獲得2000元不等
    之酬勞後，明知現今宵小猖獗，不法集團或為遂行犯罪，或
    為隱蔽身分，逃避警員查緝起見，常有利用人頭帳戶存、提
    款，從事不法活動之情事，此尤以詐騙集團為然，而得推見
    若貿然接受前開工作，實有與「呂昇鴻」所屬之詐欺集團共
    同實施詐欺與洗錢犯罪之虞，然為圖小利，仍率爾應允，進
    而與「呂昇鴻」、「阿德」及渠等所屬之其他詐欺集團成員
    共同意圖為自己不法之所有，並使「呂昇鴻」等共犯逃避刑
    事追訴，暨隱匿其等特定之犯罪所得來源，基於詐欺取財、
    洗錢等犯意聯絡（尚無證據證明被告已經加入「呂昇鴻」等
    人所組成之犯罪組織），先由該詐欺集團之不詳成員分別透
    過自不詳管道所取得原告資料，於110年7月17日下午2時4分
    許，假冒小三美日店家人員，佯稱：設為經銷商，將使用信
    用卡扣款，需透過網路銀行、自動櫃員機，以取消設定、扣
    款等語，致原告陷於錯誤，依指示操作，而誤操作匯款功能
    ，接續㈠於110年7月17日下午4時25分、26分、38分許匯款49
    987元、49988元、49987元至台灣銀行帳號000000000000號
    帳戶，㈡於110年7月17日下午4時40分許匯款49988元至郵局
    帳號00000000000000號帳戶，㈢於110年7月17日下午5時59分
    、晚上6時5分許，分別匯款29987元、27123元至玉山銀行帳
    號0000000000000號帳戶；與之同時，被告則按「呂昇鴻」
    指示，由「阿德」在旁把風、掩護，於110年7月17日下午5
    時13分至19分、下午5時35分至43分、晚上6時39分至46分，
    分別至陽信銀行北投分行、永豐銀行北投分行及北投郵局，
    持各該帳戶之提款卡，提領前開匯入之款項後，將取得之款
    項交予「呂昇鴻」，並從中領取2000元之報酬，致原告因而
    受有257060元之損害，爰依侵權行為損害賠償之法律關係提
    起本件訴訟，並聲明被告應給付原告257060元，及自刑事附
    帶民事訴訟起訴狀繕本送達翌日起至清償日止，按年息百分
    之五計算之利息，並願供擔保，請准宣告假執行。
三、得心證之理由:
　㈠按因故意或過失，不法侵害他人之權利者，負損害賠償責任
    ；又數人共同不法侵害他人之權利者，連帶負損害賠償責任
    ，民法第184條第1項前段、第185條第1項前段定有明文。
　　查被告因本件侵權行為涉犯三人以上共同詐欺取財等罪嫌，
    經檢察官起訴後，業經本院刑事庭以本院111年度審金訴字
    第209號判決認被告涉犯三人以上共同詐欺取財罪而判處應
    執行有期徒刑1年10月在案，此有上開刑事判決及臺灣高等
    法院被告前案紀錄表在卷可參，並有原告提出之匯款明細資
    料在卷可稽，且經本院依職權調閱前開刑事案件電子卷證資
    料查閱無訛，而被告經合法通知無正當理由未到場，亦未提
    出書狀為任何具體的聲明及陳述，應堪信原告之主張為真實
    ；又本件被告上開共同詐欺取財等犯行，係造成原告受到財
    產上損害之加害行為之一，其與詐欺集團成員對原告所為詐
    欺行為間，有客觀上之行為關聯共同存在，則被告與詐欺集
    團成員之行為對原告而言即構成共同侵權行為，被告自應就
    原告所受全部損害負損害賠償責任，是原告依侵權行為之法
    律關係，請求被告賠償257060元，於法應屬有據。
　㈡又給付無確定期限者，債務人於債權人得請求給付時，經其
    催告而未為給付，自受催告時起，負遲延責任；其經債權人
    起訴而送達訴狀，或依督促程序送達支付命令，或為其他相
    類之行為者，與催告有同一之效力；又遲延之債務，以支付
    金錢為標的者，債權人得請求依法定利率計算之遲延利息；
    又應付利息之債務，其利率未經約定，亦無法律可據者，週
    年利率為百分之五，民法第229條第2項、第233條第1項前段
    、第203條分別定有明文。查本件請求被告給付侵權行為損
    害賠償事件，未經原告舉證證明定有期限，應認屬未定期限
    債務，依上開規定，被告應自受催告時起始負遲延責任，而
    本件刑事附帶民事訴訟起訴狀繕本，業於111年4月19日送達
    被告，此有刑事附帶民事起訴狀上被告簽收之紀錄附卷可參
    ，是原告就上揭所得請求之金額，尚得請求自刑事附帶民事
    訴訟起訴狀繕本送達之翌日即111年4月20日起至清償日止，
    按年息百分之五計算之利息。從而，原告依上開法律關係，
    求為判決如主文第1項所示，為有理由，應予准許。
四、本件係就民事訴訟法第427條第1項適用簡易程序所為被告敗
    訴之判決，依同法第389條第1項第3款規定，應依職權宣告
    假執行；而本件係刑事附帶民事訴訟，由刑事合議庭依刑事
    訴訟法第504條第1項前段裁定移送本庭之事件，而依同條第
    2項之規定，免納裁判費，且迄至本院言詞辯論終結止，當
    事人並無其他訴訟費用之支出，自無諭知本件訴訟費用負擔
    之必要。又原告所為宣告假執行之聲請，僅在促使法院為此
    職權之行使，本院自不受其拘束，仍應逕依職權宣告假執行
    ，然本件既已依職權宣告假執行，自無再命原告提供擔保之
    必要。
中　　華　　民　　國　　111 　年　　9 　　月　  28  　日
                  士林簡易庭  法  官  黃雅君　
　　　　　　　　　　　　
以上正本係照原本作成。　　　　　　
如不服本判決，應於判決送達後20日內，向本院提出上訴狀並應
記載上訴理由，如於本判決宣示後送達前提起上訴者，應於判決
送達後20日內補提上訴理由書（須附繕本）。
中　　華　　民　　國　　111 　年　　9 　　月　  28  　日
                              書記官  吳俊明